# Marina Guadalupe Aguirre

Web developer | Front end and back end

+54 9 351 2463603 - maguirre.neticel@gmail.com - www.marinaaguirre.com.ar https://www.linkedin.com/in/marina-aguirre-3652a410/

Desde el 2022 me focalizo en FrontEnd y BackEnd development. Implemento desarrollos de software a medida, from scratch, mobile first y cross platform. Construyo para clientes de diversos tamaños web sites interactivos, dinámicos y con responsive design. Me gusta diseñar interfaces user-friendly, easy-to-use y fast loading. Ofrezco soluciones end-to-end porque trabajo con el ecosistema Node.js. Escribo clean code, seguiendo best practices y coding standards. Aprovecho las oportunidades de aprendizaje para mejorar mis habilidades y conocimientos en desarrollo web. Con mi experiencia de 5 años en Social Media y 19 años en digital marketing y en e-commerce ofrezco una perspectiva integral para los projectos de diseño web.

#### **SOFT SKILL**

- Adaptabilidad
- Resilencia
- Eficiente en la gestión del tiempo.
- Pensamiento estratégico.
- Habilidad de persuación.
- Pensamiento crítico / analítico

- Habilidad de comunicación.
- Habilidad de resolución de problemas
- Atención al detalle.
- Vocación por el trabajo en equipo.
- Marcada orientación al cliente.
- Resolutiva en momentos de crisis.
- Español: Nivel nativo.
- Ingles: Nivel Intermedio.
- Metodologías Ágiles
- Soy pro-activa.
- Motivada para aprender.
- Escucha activa.

### **APTITUDES | TECNICAL SKILL**

- HTML 5	- NODE.JS	- NPM	- WORDPRESS	- FRONT END	- RESPONSIVE DESIGN
- CSS 3	- EXPRESS.JS	- GITHUB	- WOOCOMMERCE	- BACK END	- ESCRIBO CLEAN CODE
- JAVASCRIPT Es6	- HANDLEBARS.JS	- BOOTSTRAP	- ELEMENTOR	- UX DEVELOPER	- DESARROLLO CÓDIGO
- JS ECOSYSTEM	- REACT.JS	- TAILWIND CSS	- VS CODE	- UI DEVELOPER	MOBILE FIRST AND
- MySQL	- REACT NATIVE	- SWIPER.JS	- PostgreSQL	- WEB DEVELOPER	CROSS PLATFORM

## FORMACIÓN ACADÉMICA - TITULACIÓN

Programador Web - Front End Developer - 2023
Seminario Intensivo Scrum Master - 2012
Diplomado en Marketing Digital - 2012
Marketing Digital: Branding Horizontal - 2011
GAP - Google Advertising Professional - 2008

Universidad Tecnológica Nacional Buenos Aires Titulación: 10
Instituto Superior Santo Domingo - Córdoba, Argentina
Universidad Blas Pascal - Córdoba, Argentina
Universidad de Palermo - Buenos Aires, Argentina
GOOGLE - Palo Alto, California, USA

Lic. en Comunicación Social, Investigación y Planeamiento (inconcluso) Universidad Nacional de Córdoba - Córdoba, Arg.

#### **EXPERIENCIA LABORAL**

#### Web developer - Freelance - 01/2022 - Actualidad - Salta, ARGENTINA

Desde 2022 me dedico al desarrollo frontend y backend. Me gusta programar desde cero con un enfoque MOBILE FIRST. Construyo desarrollos cross platform, a medida, interactivos y dinámicos con diseño responsive. Me gusta diseñar interfaces fáciles de usar, con navegación sencilla y carga rápida.

#### Consultora y Asesora - Freelance - 08/2015 - 2022 - E-commerce, Digital Marketing & Social media.

Desde 2004 diseño soluciones para impulsar a empresas, negocios e instituciones públicas y privadas a alcanzar sus objetivos. Analizo, asesoro, oriento, ofrezco apoyo y respaldo sobre aspectos y problemas específicos relacionados a negocios, marketing y publicidad.

Me especializo en "Negocios en Internet" (e-commerce) y "Marketing digital" en los rubros: RETAIL, IT & FINANZAS.

- + Me focalizo en elevar las tácticas de CRO para incrementar el ROI del cliente.
- + Detecto oportunidades de crecimiento.
- + Implemento la Mejora contínua del negocio.
- + Desarrollo Sinergia con otras áreas del negocio para ejecutar planes comerciales
- + Gestiono Crisis.
- + Confecciono dashboards y defino KPI's para reportar resultados de gestión.

# Marina Guadalupe Aguirre

Web developer | Front end and back end

+54 9 351 2463603 - maguirre.neticel@gmail.com - www.marinaaguirre.com.ar https://www.linkedin.com/in/marina-aguirre-3652a410/

#### **MARKETING SPECIALTIES**

- Marketing & Business Strategy (SEO & SEM)
- Online / offline campaigns
- 2008: "Qualified Google Advertising Professional"
- Interactive Marketing.
- Online and Offline integration Marketing Strategy.
- Social Media Strategist: SMM y SMO.

- Web site traffic growt
- Social Media Strategist: SMM y SMO.
- Google Analitics
- Google Tag Manager.
- Hootsuit.
- Español (nativa) Ingles (intermedio)

### Marketing y Comunicación - Obraplus SA (Tinacos, Aquatank, Septitank, H2O) MAYO 2019 SEP 2021. Tuc. ARG

- + Project Manager de los 3 nuevos sitios web (Obraplus, Tinacos Aquatank)
- + Expandí y reforcé la comunicación y ventas B2B.
- + Incremente más de un 600% la presencia online de las 5 marcas comerciales de la fabrica.
- + Incremente los procesos digitales y el manejo de herramientas online entre el equipo de ventas, proveedores y clientes.
- + Project Manager en el restyling de las 5 marcas. (Obraplus | Tinacos | Aquatank | H2o | Septitank)
- + Disminuí 20% los costos fijos de insumos de merchandising, captando nuevos proveedores a nivel nacional.
- + Incremente el rendimiento publicitario de la inversión on y off line.

### Gerente de Marketing online + Social Media Strategist - Harriague + Asociados SEP 2010 AGO 2013 - Cba, ARG.

- + Lidere la "Unidad de Negocios" especializada en consultoría e implementación de MKT Digital para clientes de Rubros IT,
- + Financiero, Retail e Instituciones Gubernamentales.
- + Detecté oportunidad de negocio para elevar el ROI.
- + Optimicé el manejo de crisis, convirtiéndolas en oportunidades de mejora continua.
- + Implementé la realización integral de campañas de Search Engine Marketing (SEM) + Search Engine Optimization.
- + Social Media: Management + Advertising en Social media. (SMM) + Social Media Optimization (SMO)
- + Marketing de contenido: Redacté y produje piezas publicitarias, promocionales y branding.
- + Gestión de talentos: Lideré equipos propios + Capacité y lideré el coucheo del staff de clientes.
- + Analítica WEB y Análisis de Datos: Social Media Mesurement + Analytics + Dashboards + KPI's
- + Gestioné crisis en campañas de clientes convirtiéndolas en oportunidades de mejora.

#### Jefa de Marketing Digital - Neticel e-business solutions - MAR 2005 AGO 2010 - Córdoba, ARGENTINA

Neticel brinda una estrategia de negocios con una vision de 360°. Allí realicé consultorías de negocios para "subir" a la nube a negocios tradicionales, por medio de la implementación o el mejoramiento de su marca online (Sitios web, e-commerce, campañas de AdWords, y SEO)

Mi función era la realización de un pre-diagnóstico y luego un diagnóstico de la marca / empresa para luego brindarle una estrategía digital a fin de elevar el ROI. Entre mis tareas puedo destacar:

- + Analisis web y reputación online.
- + Creación y optimización de campañas publicitarias online.
- + Dominio de herramientas de Internet y de MKT online (Alta en Buscadores, Social Media, Google Adwords, Google Analytics, SEO, SEM).
- + Análisis de resultados, estadísticas, confección de reportes.
- + Creación, redacción y administración de contenidos para el sitio Web de la empresa.
- + Investigación de nuevas tecnologías y/o acciones de marketing para incrementar y mejorar la presencia online.
- + Desarrollo conceptual y de contenido, de piezas de marketing online de todo tipo (flyers, landing pages, banners)
- + Supervisión de armado de banners e implementaciones al sitio web.
- + Capacitación del Staff del cliente para la gestión y administración de las nuevas herramientas digitales.

# Marina Guadalupe Aguirre

Web developer | Front end and back end

+54 9 351 2463603 - maguirre.neticel@gmail.com - www.marinaaguirre.com.ar https://www.linkedin.com/in/marina-aguirre-3652a410/

### Ejecutiva de Cuentas, e-Marketing - PlanetaActivo.com - ABR 2006 - FEB 2008 - Córdoba, ARG

Gestioné la atención al cliente y ventas de Tiendas online (e-commerce) de diversos sitios web: UOL Sinectis, Fox Sport's y Clubes Deportivos de Argentina. Desde Córdoba, realicé los envíos a todo el mundo de los diversos productos. Mi tarea:

- + Asesoré y atendí a clientes pre y post venta, via: e-mail, telefónica y cara a cara.
- + Fidelicé y desarrollé nuevos clientes y firmas afiliadas.
- + Negocié condiciones contractuales. (capacidad de análisis y negociación) con firmas afiliadas.
- + Realicé el asesoramiento pos-afiliación (Resolución de problemas. Capacidad de autogestión)
- + Desarrollé, Ejecuté, controlé y ajusté nuevas estratégias de Marketing.
- + Interactué con las diversas áreas de la empresa: Finanzas, Ventas, Sistemas y compras.

#### Data Entry - Jr Front End - PlanetaActivo.com - MAR 2005 - MAR 2006 - Córdoba, ARG

- + Comence en PlanetaActivo.com con una función de Data Entry.
- + Gestionaba las bases de datos de los e-commerce de: UOL Sinectis, Fox Sport's, River Plate, (en inglés, chino y español), San Lorenzo de Almagro, Newells Old Boys, Banfield, Velez Sarfield, Rosario Central, Belgrano de Córdoba, Talleres de Córdoba, Newell's Old Boys, etc.
- + Luego desarrollé tareas de Jr. Frontend developer | HTML y CSS
- + Actualizaba información sobre los productos de los diversos e-commerce para mantener al día los diversos portales. Todos estaban gestionados con una plataforma propia de Microsoft.
- + Aptitudes: SQL · Introducción de datos en línea · HTML · CSS